臺灣臺中地方法院刑事判決　　　　　　　　　　　　九十三年度易字第一四六四號
　　公　訴　人　臺灣臺中地方法院檢察署檢察官
　　被　　　告　丙○○
　　　　　　　　乙○○
右列被告等因賭博等案件，經檢察官聲請簡易判決處刑（九十三年度速偵字第六一八
號），本院臺中簡易庭認不宜簡易判決處刑，簽移本院刑事庭改依通常程序審理，判
決如左：
    主  文
丙○○共同以賭博為常業，處有期徒刑參月，如易科罰金，以參佰元折算壹日。扣案
之「選物販賣機（II代）」之賭具共計拾臺（均各含ＩＣ板壹片），賭資新臺幣拾元
硬幣共計貳仟伍佰貳拾陸枚（共計新臺幣貳萬伍仟貳佰陸拾元），及兌換點卷共計拾
貳張，均沒收。
乙○○共同連續在公眾得出入之場所賭博財物，處罰金肆仟伍佰元，如易服勞役，以
參佰元折算壹日。扣案編號二所示之「選物販賣機（II代）」之賭具壹臺（含ＩＣ板
壹片），及兌換點券共計拾貳張，均沒收。
    事  實
一、(一)、丙○○基於常業賭博之犯意，自民國九十三年四月一日起，將其所經營臺中
    市○○區○○路七二六號「富比多便利商店」前騎樓，以每臺每月租金新臺幣（
    下同）四千九百五十元之代價，分別出租予與其具有共同賭博概括犯意聯絡之乙
    ○○及另二名姓名年籍、均不詳之成年人，供乙○○擺設非屬電子遊戲場業管理
    條例所規範之電子遊戲機「選物販賣機（II代）」一臺（即扣案編號二），及供
    該二名成年人擺設非屬電子遊戲場業管理條例所規範之電子遊戲機「選物販賣機
    （II代）」共計九臺（即扣案編號一、編號三至十）。並由乙○○及該二名成年
    人各自負責提供可供賭客兌換之ＤＶＤ光碟機（價值約一千九百十元）、烘碗機
    、手提音響、咖啡機、烤麵包機、對筆、保溫瓶等財物，另由丙○○在上開商店
    內，負責兌換上開財物予不特定之成年賭客。丙○○乃與蕭承璋及該二名成年人
    ，分別共同連續以上開「選物販賣機（II代）」為賭具，在該騎樓之公眾得出入
    之場所，多次與不特定之成年人，相互賭博財物。其等之賭博方式為：由賭客每
    次以十元硬幣投入上開選物販賣機中，夾取綁有紅包袋之娃娃、香煙或膠水等物
    品。再依所夾中之紅包袋內裝之兌換點券，選擇單次或累積一定點數後，向丙○
    ○兌換上開財物；如未夾中，則該次之十元硬幣即歸由乙○○或上開二名成年人
    取得（惟如於限定之五分鐘內，連續投幣達一百五十元至二百元不等，則該「選
    物販賣機（II代）」之程式，設定可強制夾得一個綁有紅包袋之娃娃、香煙或膠
    水等物品）。丙○○每月可向乙○○及上開二名成年人，收取供擺設上開賭具之
    租金共計四萬九千五百元（每臺四千九百五十元乘以十臺），並恃此收入為生。
    (二)、迄至九十三年五月三日下午三時許，為警在上址，查獲在場之丙○○及乙○
    ○，並扣得上開「選物販賣機（II代）」之賭具共計十臺（均各含ＩＣ板一片）
    ，該九臺（扣案編號二除外）「選物販賣機（II代）」內之賭資十元硬幣共計二
    千五百二十六枚（共計二萬五千二百六十元），及乙○○所有，供與丙○○共同
    犯賭博罪所用之兌換點券共計十二張。
二、案經臺中市警察局第五分局報請臺灣臺中地方法院檢察署檢察官偵查後，聲請簡
    易判決處刑，本院臺中簡易庭認不宜簡易判決處刑，簽移本院刑事庭改依通常程
    序審理。
    理  由
一、(一)、１、訊據被告丙○○固不否認：曾於右揭時地，將其所經營上開「富比多便
    利商店」前騎樓，以每臺每月租金四千九百五十元之代價，分別出租予被告乙○
    ○及另二名姓名年籍、均不詳之成年人，供被告乙○○及該二名成年人分別擺設
    上開「選物販賣機（II代）」一臺、九臺。並由被告乙○○及該二名成年人各自
    負責提供可供客人兌換之上開ＤＶＤ光碟機等財物，另由被告丙○○在上開商店
    內，負責兌換上開財物予不特定之成年客人。上開「選物販賣機（II代）」之把
    玩方式為：由客人每次以十元硬幣投入上開選物販賣機中，夾取綁有紅包袋之娃
    娃、香煙或膠水等物品。再依所夾中之紅包袋內裝之兌換點券，單次或累積地向
    被告丙○○兌換上開財物；如未夾中，則該次之十元硬幣則歸由被告乙○○或上
    開二名成年男子取得（惟如於限定之五分鐘內，連續投幣達一百五十元至二百元
    不等，則該「選物販賣機（II代）」之程式，設定可強制夾得一個綁有紅包袋之
    娃娃、香煙或膠水等物品）。被告丙○○每月可向被告乙○○及上開二名成年人
    ，收取租金共計四萬九千五百元。嗣為警查獲，並扣得上開證物之事實。２、訊
    據被告乙○○固不否認：曾於右揭時地，以每月四千九百五十元之代價，向被告
    丙○○承租上開地點，擺設伊所有扣案編號二之「選物販賣機（II代）」一臺。
    並由被告乙○○負責提供可供客人兌換之上開ＤＶＤ光碟機等財物，另由被告丙
    ○○在上開商店內，負責兌換上開財物予不特定之成年客人。上開「選物販賣機
    （II代）」之把玩方式為：由客人每次以十元硬幣投入上開選物販賣機中，夾取
    綁有紅包袋之娃娃、香煙或膠水等物品。再依所夾中之紅包袋內裝之兌換點券，
    單次或累積地向被告丙○○兌換上開財物；如未夾中，則該次之十元硬幣則歸由
    被告乙○○取得（惟如於限定之五分鐘內，連續投幣達一百五十元至二百元不等
    ，則該「選物販賣機（II代）」之程式，設定可強制夾得一個綁有紅包袋之娃娃
    、香煙或膠水等物品）。嗣為警查獲，並扣得上開證物之事實。３、被告二人則
    均矢口否認有何賭博之犯行，均辯稱：其等僅提供客人兌換價值二千元以下之獎
    品，不得兌換現金，故其等應無賭博之犯行云云。(二)、惟查：１、按刑法上之賭
    博罪為對合犯，苟以偶然之輸贏率，決定財物（包括金錢及其他有經濟價值之物
    品）之得、喪，罪即成立，並不以雙方輸贏之標的同一為必要。被告等以上開機
    具作為賭具，與不特定之成年顧客投入十元硬幣之現金作為賭資，憑資夾取綁有
    紅包袋之娃娃等物品，再依所夾得之紅包袋內之兌換點數，決定顧客所贏得之有
    價值財物。且因把玩之顧客每次是否得以順利夾得紅包袋之機率並不確定。縱於
    符合上開強制夾取之設定時，顧客得強制夾得之紅包袋內裝之兌換點數，究屬可
    兌換為低價值或高價值財物之機率，亦不固定，在在足徵具有射倖性。２、復參
    以不特定之成年顧客每次把玩之代價僅十元，而被告等提供兌換之最高額財物Ｄ
    ＶＤ光碟機之價值高達約一千九百十元，衡情顯已非屬刑法第二百六十六條第一
    項但書所定「以供人暫時娛樂之物為賭」之情形。準此，堪認被告等辯稱：其等
    並無賭博之犯行云云，均無足取。３、次按刑法上規定之常業罪，只須有賴某種
    犯罪為業之意思，而有事實之表現為已足，不以藉該犯罪為唯一生存者為必要。
    縱令尚有其他職業，亦無礙成立常業罪。承前所述，由被告丙○○每月可收取供
    擺設上開賭具之租金，高達四萬九千五百元等情，堪認被告丙○○應有恃該租金
    收入為生之常業事實殆明。４、此外，尚有搜索扣押筆錄一紙，照片三十六幀在
    卷可稽，復有上開「選物販賣機（II代）」共計十臺（均各含ＩＣ板一片），該
    九臺（扣案編號二除外）「選物販賣機（II代）」內之賭資十元硬幣共計二千五
    百二十六枚（共計二萬五千二百六十元），及兌換點券共計十二張扣案可資佐證
    。５、綜上等情，事證明確，被告丙○○常業賭博及被告乙○○賭博等犯行均堪
    予認定。
二、(一)、核被告丙○○所為，係犯刑法第二百六十七常業賭博罪；被告乙○○所為，
    係犯刑法第二百六十六條第一項前段賭博罪。公訴人漏未斟酌被告丙○○有恃賭
    博之租金收入為生之常業事實，而認被告丙○○所為，僅係犯刑法第二百六十六
    條第一項前段賭博罪，尚有未洽。惟因該二部分之基本事實同一，本院自應予以
    審理，並變更起訴法條。被告丙○○就以上開扣案編號二之「選物販賣機（II代
    ）」為賭具，多次與不特定之成年顧客，相互賭博財物之犯行部分，與被告乙○
    ○間，具有犯意之聯絡及行為之分擔，為共同正犯。被告丙○○就以上開扣案編
    號一，及編號三至十之「選物販賣機（II代）」為賭具，多次與不特等之成年顧
    客，相互賭博財物之犯行部分，與上開二名成年人間，具有犯意之聯絡及行為之
    分擔，為共同正犯。被告乙○○所犯上開數次賭博行為，時間緊接，觸犯構成要
    件相同之罪，顯係基於概括犯意為之，為連續犯，應依刑法第五十六條規定，論
    以一罪，並加重其刑。至被告丙○○所犯之常業賭博犯行，因該常業賭罪本身即
    含有反覆實施之性質，自無成立連續犯之餘地。(二)、爰審酌：被告等均正值青年
    ，被告丙○○高職畢業，被告乙○○高中畢業，係因圖謀不法而獲之小利致犯本
    罪，犯罪手段尚屬平和，犯罪所生危害非屬鉅大，實際犯罪所得亦非屬豐厚，暨
    犯罪後被告乙○○否認犯行，態度非屬良好，被告丙○○否認犯行，並拒不供出
    與其共犯本罪之上開二名成年人之真實姓名年籍，態度不佳等一切情狀，各量處
    如主文所示之刑，並分別諭知易科罰金及易服勞役之折算標準。(三)、扣案之上開
    「選物販賣機（II代）」之賭具共計十臺（均各含ＩＣ板一片），及該九臺（扣
    案編號二除外）「選物販賣機（II代）」內之賭資十元硬幣共計二千五百二十六
    枚（即二萬五千二百六十元），分屬供被告丙○○、乙○○二人共同犯罪所用之
    賭具（即扣案編號二之選物販賣機（II）），及被告丙○○與上開二名成年男子
    共同犯罪所用之賭具與賭資，均應依刑法第二百六十六條第二項規定，予以宣告
    沒收。扣案之兌換點卷共計十二張，係被告乙○○所有，供與被告丙○○共同犯
    賭博罪所用，應依刑法第三十八條第一項第二款規定，予以宣告沒收。至扣案之
    帳冊五張，雖屬被告乙○○所有，但係供記載被告乙○○向其他人承租場地，擺
    設機具之用，核非屬供本件犯罪所用，且非屬違禁物，自不得予以宣告法收，附
    予指明。
三、(一)、公訴意旨另以：被告等曾於右揭時地，擺設上開「選物販賣機（II代）」之
    賭具共計十臺（均各含ＩＣ板一片），且其等並未依電子遊戲場業管理條例，辦
    理營利事業登記證。而認被告等尚涉有電子遊戲場業管理條例第二十二條之罪嫌
    云云。(二)、惟查：１、訊據被告等均堅詞否認有公訴人所指上開犯行，均辯稱：
    上開「選物販賣機（II代）」並非屬電子遊戲場業管理條例所規範之電子遊戲機
    等語。２、「選物販賣機」、「選物販賣機II代」業經行政院經濟部電子遊戲機
    評鑑委員會第四十一次、第八十二次會議，評鑑為非屬電子遊戲場業管理條例所
    規範之電子遊戲機。而本案被告所擺設之上開「選物販賣機II代」，與之操作方
    式相同，此有該部九十三年八月三十日經商字第○九三○二一四三九○○號函附
    於本院卷第二二頁、第二三頁可參。且依偵查卷所附之三十六幀照片所示，上開
    機具外觀均明白標示為「選物販賣機（II代）」。３、基上等情，堪認被告等辯
    稱：其等所擺設之上開「選物販賣機II代」並非屬電子遊戲場業管理條例所規範
    之電子遊戲機一節，應值採信。被告等固以上開在娃娃等物品上，加綁內裝有兌
    換點數之紅包袋之方式，利用該等「選物販賣機（II代）」作為賭具，與不特等
    之成年人相互賭博財物。惟尚難徒憑此情，即認定該等原不受電子遊戲場業管理
    條例規範之「選物販賣機（II代）」，已轉換成屬電子遊戲場業管理條例規範之
    電子遊戲機，進而率認被告等確有違反電子遊戲場業管理條例第二十二條之犯行
    。４、此外，本院復查無其他積極之證據，足認被告等確有公訴人所指上開犯行
    。茲因公訴人認被告等所涉犯上開犯行部分，與其等前揭分別經本院論罪科刑之
    犯行間，係具有牽連犯之裁判上一罪關係，本院爰就被告等所涉犯之上開犯行部
    分，均不另為無罪之諭知，附予指明。
據上論斷，應依刑事訴訟法第四百五十二條、第二百九十九條第一項前段、第三百條
，刑法第二十八條、第五十六條、第二百六十六條第一項前段、第二項、第二百六十
七條、第四十一條第一項前段、第四十二條第二項、第三十八條第一項第二款，罰金
罰鍰提高標準條例第一條前段、第二條，判決如主文。
本案經檢察官甲○○到庭執行職務。
中      華      民      國      九十三     年     十     月     二十    日
                                    臺灣臺中地方法院刑事第十二庭
                                        審判長法  官   吳  進  發
                                              法  官   劉  兆  菊
                                              法  官   唐  敏  寶
右正本證明與原本無異。
如不服本判決，應於送達後十日內向本院提出上訴狀（須附繕本），上訴於臺灣高等
法院臺中分院。
                                              書記官
中      華      民      國      九十三     年     十     月    二十二   日
附錄論罪科刑法條
刑法第二百六十六條
在公共場所或公眾得出入之場所賭博財物者，處一千元以下罰金。但以供人暫時娛樂
之物為賭者，不在此限。
當場賭博之器具與在賭檯或兌換籌碼處之財物，不問屬於犯人與否，沒收之。
刑法第二百六十七條
以賭博為常業者，處二年以下有期徒刑，得併科一千元以下罰金。
（罰金部分，業經提高十倍）
